臺灣屏東地方法院交通事件裁定　　　　　　　　　　　九十三年度交聲字第九號
　　異　議　人　甲○○
右列異議人因違反道路交通管理處罰條例案件，對於交通部公路總局高雄區監理所屏
東監理站九十三年七月二十二日所為之裁決（屏監違字第裁八二─Ｖ0000000
0號），聲明異議，本院裁定如左：
    主  文
異議駁回。
    理  由
一、按依道路交通管理處罰條例所定罰鍰之處罰，行為人接獲違反道路交通管理事件
    通知單後，應於十五日內，到達指定處所聽候裁決；又受處分人，不服道路交通
    管理處罰條例第八條主管機關所為之處罰，得於接到裁決之翌日起二十日內，向
    管轄地方法院聲明異議，道路交通管理處罰條例第九條第一項、第八十七條第一
    項分別定有明文。故行為人接獲道路交通管理處罰條例所定罰鍰處罰之通知，如
    有不服，應先至主管交通事件裁決事項之處所，聽候裁決，於收受裁決書後不服
    該裁決時，始得向管轄之地方法院聲明異議。惟依道路交通案件處理辦法第十八
  條規定「交通法院認聲明異議不合法律上程式，應以裁定駁回，但其不合法律上
    之程式可補正者，應先定期命其為補正」，本件異議人向本院聲明異議時，尚未
    經主管交通事件裁決事項之屏東監理站為裁決，然屏東監理站業於九十三年七月
    二十二日逕行裁決，有屏東監理站九十三年七月二十三日高監屏字第０九三００
    一六一九四號函，及所附違反道路交通管理事件裁決書一紙在卷可稽，故認異議
    人不合法律上之程式業經補正，核先敘明。
二、又按汽車駕駛人，行車速度，超過規定之最高時速，或低於規定之最低時速，處
    新台幣一千二百元以上二千四百元以下之罰鍰；汽車駕駛人有第四十條第一項之
    情形者，除依原條款處罰鍰外，並予記違規點數一點，道路交通管理處罰條例第
    四十條第一項、第六十三條第一項分別定有明文。
三、本件異議人於民國九十三年四月二十七日九時五十分許，駕駛車號Ｆ六─三九四
    七號自小客車，行經台一線四一四公里處時，明知該路段速限為七十公里，竟以
    時速八十一公里之速度超速行駛，適由屏東縣警察局潮州分局警員張進學，持經
    經濟部標準檢驗局檢定合格之雷達測速器，在路旁施測，待鎖定異議人超速車輛
    後即予以攔查，認異議人違反道路交通管理處罰條例第四十條第一項之規定，逕
    行製單舉發。
四、異議意旨略以：當時有兩台車在台一線上行駛，我的車在前方，後車向我閃燈表
    示要超車，我就切到外車道，測速器可能是測到另一輛車，警察應該是攔錯車子
    ，為此聲明異議。
五、經查：證人即舉發警員張進學於本院調查時證稱「測速顯示器是裝置在警車上面
    的，顯示器有顯示異議人的車速，當時該條道路上，異議人所開的車是第一輛，
    雖然測定器上沒有同時顯示車號，但我確定是第一輛車，有請異議人看測定器的
    數值，異議人當時並未爭執，我們的測速器沒有問題」等語，並有經濟部標準檢
    驗局雷達測速儀檢定合格證書一紙在卷可參，而異議人對於測定器上的數值及當
    時所駕駛之車輛為道路上的第一輛車一節，均不否認（見本院卷第十七頁），以
    證人張進學執行勤務之專業及經驗，本件應無誤判之可能。況本件取締超速違規
    所使用之雷達測速器，係經經濟部標準檢驗局檢定合格，車道中行使之車輛進入
    雷達測速範圍內，每部車輛行速不同，雷達測速器所顯示速度亦不同，當車輛行
    駛超速時，雷達測速器屏幕即顯示其速度並予鎖定，執勤人員確定該車超速無誤
    後才予攔查等情，業據內政部警政署國道公路警察局第八警察隊以九十三年四月
    二日公警國八交訴字第０九三００００五二三號函示明確（參見本院九十三年度
    交聲字第五十五號卷宗），則本件違規係由合法科學儀器採證舉發，警員據此予
    以舉發，自無不當。且警員對其親睹之違規事實掣單舉發，就其事實之證明，亦
    為證人，如無具體事證足證其有偏頗或失實之虞，當難恣意否定其舉發之真正，
    況其舉發行為兼有公務員基於職務上權力，依法就特定之具體事件所為具公法上
    效果之單方行政行為之性質，基於公務員為公法上行為具有公信力之原則，該行
    政處分當可被推定為真正，其處分所憑之事實認定亦應為推定正確效力所及。本
    此公信原則，乃立法者賦予行政機關制定違反道路交通事件統一裁罰標準及處理
    細則，使執勤警員得當機處分以維護交通秩序、安全之行政目的。本件異議人空
    言否認超速違規，然卻未能提出任何可供調查之證據以實其說，則既無證據足證
    舉發警員有捏造事實違法取締之情事，執勤警員本其維護交通秩序、安全職責所
    為之舉發，自應受到合法、正確之推定，異議人片面主張舉發有誤，自屬無據。
    原處分機關依據前述規定，裁處新台幣二千四百元，並記違規點數一點，核無不
    當，本件異議為無理由，應予駁回。
五、據上論斷，應依道路交通案件處理辦法第十九條，裁定如主文。
中      華      民      國    九十三    年      七      月     三十     日
                                      臺灣屏東地方法院交通法庭
                                          法  官  陳姵君
右正本證明與原本無異。
如不服本裁定應於收受送達後五日內向本院提出抗告書狀敘述抗告之理由抗告於台灣
高等法院高雄分院。
                                          書記官  許倬維
中      華      民      國    九十三    年      七      月     三十     日
